# 请问价格不公允，是否适用权益性交易原则？

提问人：追梦小子 时间：2021-09-27 11:33:06
请教陈版主，母子公司签订物业租赁合同，母公司将市价 10 万元/年的物业资源以价格 5 万元/年出租给子公司。请问该交易是否适用权益性交易原则？母公司是否可以确认收入？双方会计分录是怎样的呢？因为从收集到的政策来看，权益性交易主要集中在捐赠、债务豁免等方面，请陈版主指导，谢谢。

回答人：chenyiwei
母公司出租给子公司的租金高于市场公允租金的，则子公司应将超出部分作为对母公司的一项分配处理，冲减权益；母公司相应将其作为对子公司投资的部分收回处理，冲减对子公司的长期股权投资成本。